臺灣新竹地方法院刑事判決　　　　　　　　　　　　　九十一年度簡上字第三三號
　　上　訴　人　甲○○
　　即　被　告
右列上訴人因傷害案件，不服本院竹東簡易庭九十年度竹東簡字第二０一號中華民國
九十年十二月二十四日第一審簡易判決（聲請案號：臺灣新竹地方法院檢察署九十年
度偵字第六一七０號），提起上訴，本院管轄第二審之合議庭判決如左：
    主  文
上訴駁回。
甲○○緩刑貳年，緩刑期間付保護管束。
    事  實
一、甲○○係乙○○之妻，二人與乙○○之祖母丙○○○同住於新竹縣竹東鎮○○路
    一七０巷三一弄一號（嗣甲○○已搬離該處），三人為家庭成員。民國九十年七
    月十八日晚間十時許，甲○○與乙○○在前址住處發生爭執，乙○○基於傷害人
    身體之犯意出手毆打范甲○○成傷（乙○○傷害部分經本院簡易庭判決有罪確定
    ），甲○○遭毆打後基於傷害人身體之犯意，持乙○○所有之窗簾棍反擊並與乙○○拉扯，適丙○○○上前勸阻時，甲○○即基於傷害人身體之概括犯意而以腳
    踹丙○○○之下體，並持窗簾棍朝丙○○○與乙○○之方向揮打，因此致乙○○
    受有左前臂擦傷、丙○○○受有下腹部、兩前臂皮下瘀血之傷害。
二、案經乙○○、丙○○○訴由新竹縣警察局竹東分局報請臺灣新竹地方法院檢察署
    檢察官聲請簡易判決處刑。
    理  由
一、訊據上訴人即被告甲○○矢口否認有何前揭傷害告訴人乙○○、丙○○○之犯行
    ，辯稱伊沒有動手打告訴人丙○○○，是告訴人乙○○先動手，伊為防衛才打乙○○及踢乙○○云云。經查：被告前揭傷害告訴人乙○○、丙○○○之事實，業
    經告訴人二人於偵查中指訴綦詳，並有診斷證明書二份在卷為憑，且被告並不否
    認曾毆打、踢告訴人乙○○，及隨手持窗簾棍抵擋之事實，而告訴人丙○○○已
    在中間阻擋告訴人乙○○繼續毆打被告，則被告動手毆打告訴人乙○○難以主張
    係正當防衛，加以被告既已明知丙○○○夾在其與告訴人乙○○之中間阻擋，被
    告仍與乙○○拉扯並腳踢、持窗簾棍揮打，被告顯然可以預見其行為將傷及告訴
    人丙○○○，且丙○○○所受傷害係下腹部、兩前臂皮下瘀血，應非單純阻擋碰
    撞所造成，而與告訴人丙○○○所指係因遭被告以腳踹及持窗簾棍揮打時以手阻
    擋等情相符合。是被告辯稱未毆打告訴人二人，不足採信，被告犯行事證明確，
    應依法論科。
二、核被告甲○○毆打告訴人乙○○、丙○○○，所為均係犯刑法第二百七十七條第
    一項之傷害罪。被告上開二罪，時間緊接、方法相同、所犯為構成要件相同之罪
    名，概括犯意為之，應依連續犯之規定論以一罪，並加重其刑。原審認被告罪證
    明確，適用刑法第二百七十七條第一項、第五十六條、第四十一條第一項、罰金
    罰鍰提高標準條例第一條前段、第二條之規定，量處被告有期徒刑四月，如易科
    罰金，以三百元折算一日，經核原判決認事用法並無不合，被告上訴意旨仍執前
    詞否認犯罪，核無理由，應予駁回。末查被告未曾受有期徒刑以上刑之宣告，有
    臺灣新竹地方法院檢察署刑案資料查註紀錄表、臺灣高等法院被告全國前案紀錄
    表各一份附卷可稽，其一時失慮而與告訴人乙○○互毆，所受傷勢較重，有照片
    及診斷證明書附卷為憑，且告訴人乙○○已當庭表示不再追究、告訴人丙○○○
    亦未要求賠償，被告經此偵審程序之教訓後，應能知所警惕，信無再犯之虞，本
    院認對其所宣告之刑以暫不執行為當，爰併予宣告緩刑二年，並因被告所犯係對
    家庭成員之家庭暴力罪，應依家庭暴力防治法第三十條第一項之規定，於緩刑期
    間付保護管束，促其戒慎，用啟自新。
三、據上論斷，應依刑事訴訟法第四百五十五條之一第一項、第三項、第三百六十八
    條，刑法第七十四條第一款，家庭暴力防治法第三十條第一項，判決如主文。
本案經檢察官林佳穎到庭執行職務。
中      華      民      國    九十一    年      六      月     十七     日
                              臺灣新竹地方法院刑事第二庭
                                  審判長法  官  王銘勇
                                        法  官  楊惠芬
                                        法  官  黃美盈
不得上訴。
右正本證明與原本無異。
                                        書記官  吳尚文
中      華      民      國    九十一    年      六      月     十八     日
